【裁判字號】    95,訴,1654
【裁判日期】    950602
【裁判案由】    毒品危害防制條例
【裁判全文】
臺灣高雄地方法院刑事判決              95年度訴字第1654號
公  訴  人  臺灣高雄地方法院檢察署檢察官
被      告  甲○○
                    現於臺灣高雄監獄
上列被告因違反毒品危害防制條例案件，經檢察官提起公訴（95
年度毒偵字第1124號），本院準備程序進行中，因被告就被訴事
實為有罪之陳述，經本院告知簡式審判程序意旨，並聽取公訴人
及被告之意見後，本院合議庭裁定由受命法官獨任依簡式審判程
序審理，判決如下：
    主  文
甲○○連續施用第一級毒品，累犯，處有期徒刑壹年貳月。扣案
之海洛因柒包 (含包裝袋，淨重零點伍參公克，包裝重壹點肆零
公克)沒收銷燬之，扣案之注射針筒壹支，沒收。
    事  實
一、甲○○前因違反肅清煙毒條例案件，於民國 (下同)82 年間
    經本院以82年度訴字第3512號判處有期徒刑3 年2 月確定，
    又因違反麻醉藥品管理條例案件，於同年間經本院以82年度
    易字第6164號判處有期徒刑3 月確定，上揭2 罪並據本院裁
    定應執行有期徒刑3 年4 月確定，於85年10月17日假釋出獄
    。其於假釋期間內復涉犯違反麻醉藥品管理條例案件，經本
    院以86年度易字第5077號判處有期徒刑4 月，嗣經臺灣高等
    法院高雄分院以86年度上易字第2557號撤銷改判處有期徒刑
    6 月確定。並於同年因違反肅清煙毒條例案件，經本院以86
    年度訴字第3270號判處有期徒刑3 月2 月確定，上揭2 罪並
    據本院裁定應執行有期徒刑3 年6 月確定，併同前開經撤銷
    假釋之刑接續執行後，於90年3 月13日假釋出獄，於92年6
    月24日假釋期滿視為執行完畢。另於91年間，因施用毒品案
    件，經依本院91年度毒聲字第7851號裁定送觀察、勒戒後，
    因認有繼續施用毒品之傾向，復經本院以92年度毒聲字第
    1920號裁定令入戒治處所施以強制戒治，嗣經戒治所評定合
    格，認無繼續戒治之必要，而經本院以92年度毒聲字第6386
    號裁定停止戒治，所餘戒治期間付保護管束，於93年4 月2
    日保護管束期滿視為執行完畢，並經臺灣高雄地方法院檢察
    署檢察官於93年4 月23日以93年度戒毒偵字第308 號為不起
    訴處分確定。復於94年間，因施用第一級毒品海洛因及第二
    級毒品甲基安非他命案件，經本院以94年度訴字1945號判決
    分別判處有期徒刑10月、8 月，定執行有期徒刑1 年5 月確
    定 (現執行中)。 詎其猶不知悛悔，復基於施用第一級毒品
    海洛因之概括犯意，於前開強制戒治執行完畢釋放後5年 內
    ，自95年1 月間某日起至同年1 月14日凌晨3 時許止，在友
    人陳振清位於高雄縣鳳山市○○路106 巷71號住處之1樓 客
    廳等處，以將海洛因摻水後、再以針筒注射體內或將海洛因
    摻入香菸後點燃之方式，連續施用第一級毒品海洛因多次，
    約每日施用1 次。嗣於95年1 月14日9 時30分許，經警持搜
    索票前往高雄縣鳳山市○○路106 巷71號實施搜索，當場查
    獲其持有之海洛因7 包 (淨重0.53，包裝重1.40公克) 、供
    其施用毒品使用之注射針筒1 支，並採其尿液送驗呈嗎啡陽
    性反應而查獲上情。
二、案經高雄市政府警察局前鎮分局報請臺灣高雄地方法院檢察
    署檢察官偵查起訴。
    理  由
一、本件被告甲○○所犯係犯毒品危害防制條例第10條第1 項之
    施用第一級毒品罪，其法定刑為死刑、無期徒刑、最輕本刑
    為3 年以上有期徒刑以外之罪，於準備程序進行中，被告就
    被訴事實為有罪之陳述，由受命法官告知簡式審判程序之要
    旨並聽取其與公訴人之意見，經被告同意適用簡式審判程序
    後，本院亦認無不得或不宜改依簡式審判程序進行之處，爰
    依刑事訴訟法第273 條之1 第1 項、第284 條之1 規定，本
    院合議庭裁定裁定本件由受命法官獨任進行簡式審判程序，
    合先敘明。
二、上揭事實，業據被告甲○○坦承不諱，並有高雄市立凱旋醫
    院95年1 月24日出具之編號A00000000 號濫用藥物尿液檢驗
    報告 (檢驗編號：I013號)、 高雄市政府警察局前鎮分局查
    獲海洛因毒品案件犯罪嫌疑人姓名對照表 (編號：I013號)
    各1 紙附卷可按；此外，復有供被告施用毒品之注射針筒1
    支及被告持有之白粉7 包 (淨重0.53，包裝重1.40公克) 扣
    案可資佐證，而扣案之白粉7 包經送請法務部調查局鑑定之
    結果，亦含有第一級毒品海洛因之成分，有該局95年3 月21
    日調科壹字第220022678 號鑑定通知書1 紙附卷可參，足徵
    被告之自白核與事實相符，堪予採信。另查，被告前因施用
    毒品案件，經依本院91年度毒聲字第7851號裁定送觀察、勒
    戒後，因認有繼續施用毒品之傾向，復經本院以92年度毒聲
    字第1920號裁定令入戒治處所施以強制戒治，嗣經戒治所評
    定合格，認無繼續戒治之必要，而經本院以92年度毒聲字第
    6386號裁定停止戒治，所餘戒治期間付保護管束，於93 年4
    月2 日保護管束期滿視為執行完畢，並經臺灣高雄地方法院
    檢察署檢察官於93年4 月23日以93年度戒毒偵字第308 號為
    不起訴處分確定，此有臺灣高等法院被告前案紀錄表、臺灣
    高等法院在監在押全國紀錄表及本院被告院內索引卡紀錄表
    各1 份附卷可參，足認被告確於前開強制戒治執行完畢釋放
    後、5 年內再犯毒品危害防制條例第10條第1 項施用第一級
    毒品海洛因之罪。本件事證明確，被告犯行洵堪認定。
三、查海洛因係毒品危害防制條例第2 條第2 項第1 款所定之第
    1 級毒品，依法不得持有、施用。核被告所為，係犯毒品危
    害防制條例第10條第1 項之施用第一級毒品罪。其施用第一
    級毒品海洛因前後分別持有海洛因之低度行為，應為施用之
    高度行為所吸收，不另論罪。又被告多次施用第一級毒品海
    洛因，時間緊接，且犯罪基本構成要件相同，顯係基於概括
    犯意反覆為之，應依連續犯之規定論以一罪，並加重其刑。
    另被告前因違反肅清煙毒條例案件，於82年間經本院以82年
    度訴字第3512號判處有期徒刑3 年2 月確定，又因違反麻醉
    藥品管理條例案件，於同年間經本院以82年度易字第6164號
    判處有期徒刑3 月確定，上揭2 罪並據本院裁定應執行有期
    徒刑3 年4 月確定，於85年10月17日假釋出獄。其於假釋期
    間內復涉犯違反麻醉藥品管理條例案件，經本院以86年度易
    字第5077號判處有期徒刑4 月，嗣經臺灣高等法院高雄分院
    以86年度上易字第2557號撤銷改判處有期徒刑6 月確定。並
    於同年因違反肅清煙毒條例案件，經本院以86年度訴字第32
    70號判處有期徒刑3 月2 月確定，上揭2 罪並據本院裁定應
    執行有期徒刑3 年6 月確定，併同前開經撤銷假釋之刑接續
    執行後，於90年3 月13日假釋出獄，於92年6 月24日假釋期
    滿視為執行完畢，亦有臺灣高等法院被告前案紀錄表、臺灣
    高等法院在監在押全國紀錄表各1 份在卷可證，其於有期徒
    刑執行完畢後5 年內再犯本件有期徒刑之罪，應依刑法第47
    條規定，論以累犯，依法加重其刑，並與前開加重部分依法
    遞加重之。爰審酌被告前因施用毒品案件，屢經觀察勒戒、
    強制戒治及法院科刑判決後，竟再為本件施用毒品犯行，足
    見其惡習已深，且戒絕毒癮之意志不堅，未能體悟施用毒品
    對自己、家人造成之傷害及社會之負擔，自屬可議；惟念其
    於犯後態度良好，並能坦承犯行及施用毒品本質上係屬戕害
    自身健康之行為，尚未直接危害他人，反社會性之程度應屬
    較低等一切情狀，量處如主文所示之刑，以資懲儆。另扣案
    之白粉7 包 (淨重0.53，包裝重1.40公克)經 檢驗結果含有
    第一級毒品海洛因之成分，業如前述，不問屬於犯人與否，
    爰依毒品危害防制條例第18條第1 項前段規定沒收銷燬之；
    毒品包裝於毒品鑑驗後仍包覆毒品，包裝袋上有微量毒品殘
    留，客觀上已與毒品無法析離，亦應依前揭規定併予沒收銷
    燬之，至於送驗耗費之海洛因，既已滅失不存在，自無宣告
    沒收銷燬之必要，附此敘明。另扣案之注射針筒1 支，係被
    告所有供其施用毒品使用之物，業據被告於本院審理中坦承
    不諱，並無證據證明注射針筒上有毒品殘渣或該注射針筒係
    專供被告施用毒品使用之器具，爰依刑法第38條第1 項第2
    款規定沒收之。
據上論斷，應依刑事訴訟法第273 條之1 第1 項、第284 條之1
、第299 條第1 項前段，毒品危害防制條例第10條第1 項、第18
條第1 項前段，刑法第11條、第56條、第47條、第38條第1 項第
2 款，判決如主文。
中    華    民    國    95    年    6     月    2     日
                     刑事第九庭法  官  陳 建 和
上正本證明與原本無異。
如不服本判決，應於收受送達後10日內向本院提出上訴書狀。
中    華    民    國    95    年    6     月    5     日
                               書記官  戴 顯 澄
附錄本判決論罪科刑之法條：
毒品危害防制條例第10條
施用第一級毒品者，處六月以上五年以下有期徒刑。
施用第二級毒品者，處三年以下有期徒刑。


司法院資訊處製作；財團法人民間司法改革基金會備份。
